高雄高等行政法院裁定
                                       100年度訴字第89號
原      告　林亞皇
被      告　高雄市政府地政局岡山地政事務所
代　表　人　沈洸洋主任
上列當事人間地籍圖事件，原告不服前高雄縣政府中華民國99年
12月23日府法訴字第336916號訴願決定，提起行政訴訟，本院裁
定如下：
　　主  文
原告之訴駁回。
訴訟費用由原告負擔。
　　理  由
一、按「原告之訴，有下列各款情形之一者，行政法院應以裁定
    駁回之。．．．10、起訴不合程式或不備其他要件者。」行
    政訴訟法第107條第1項第10款定有明文。又「人民因中央或
    地方機關之違法行政處分，認為損害其權利或法律上之利益
    ，經依訴願法提起訴願而不服其決定，或提起訴願逾3個月
    不為決定，或延長訴願決定期間逾2個月不為決定者，得向
    高等行政法院提起撤銷訴訟。」為行政訴訟法第4條第1項所
    規定。所謂行政處分，依訴願法第3條第1項規定，係指中央
    或地方機關就公法上具體事件所為之決定或其他公權力措施
    而對外直接發生法律效果之單方行政行為。至行政機關所為
    單純的事實之敘述（或事實通知）或理由之說明，既不因該
    項敘述、通知或說明而生法律效果，自非行政處分（最高行
    政法院44年判字第18號、62年裁字第41號判例參照）。如對
    於非屬行政處分之行政機關其他措施提起撤銷訴訟，其起訴
    即不合法。
二、本件原告起訴意旨略以︰高雄市○○區○○○段71-9地號地
    籍圖記載錯誤，將原本屬於原告所有高雄市○○區○○○段
    71-9地號跨越道路三角形畸零地，錯植為第三人周蔡彩花所
    有同段72地號土地範圍內，原告取得土地所有權後，並未申
    請任何土地異動，被告顯係非法竄改原告取得之土地權利。
    又據第三人周蔡彩花主張其當年購買土地時，曾申請土地測
    量，經被告測量人員測出界址後，在界址處圍起圍牆，足見
    上開畸零地為原告所有等情，並聲明求為判決撤銷訴願決定
    及原處分（即高雄市○○區○○○段71-9地號地籍圖）。
三、經查，地籍圖僅係地政機關基於地籍管理，所為表現土地坵
    形、毗鄰土地相對位置及土地所有權範圍之地圖，並非代表
    目前土地之使用狀況，地政機關因人民申請所發給之地籍圖
    謄本，僅係提供地籍圖資料供民眾參考之用，未對外直接發
    生任何法律效果，核其性質自非行政處分，原告逕就地籍圖
    提起訴願，即非合法；訴願決定不予受理，並無不合。原告
    復對之提起本件撤銷訴訟，揆諸首揭說明，不備撤銷訴訟之
    訴訟要件，為不合法，應予駁回。又本件原告之訴既因不合
    法而遭駁回，故兩造關於本件實體理由之爭執，本院即無再
    予論述之必要，附此敘明。
四、爰依行政訴訟法第107條第1項第10款、第104條、民事訴訟
    法第95條、第78條，裁定如主文。

中　　華　　民　　國　　100　年　　6　　月　  30 　　日

                         審判長法官　蘇　秋　津
                               法官　詹　日　賢
                               法官　戴　見　草
以上正本係照原本作成。
如不服本裁定，應於裁定送達後10日內以書狀敘明理由，經本院
向最高行政法院提出抗告（須按對造人數附具繕本）。
中　　華　　民　　國　　100　 年　　6　　 月　　30　　日

　　　　　　　　　　　　　　　書記官　江　如　青